臺灣台南地方法院民事判決　九十一年度訴字第三二四號
　　原　　　告　林滿雄即滿貫企業社
　　訴訟代理人　丙○○
　　法定代理人　乙○○
　　訴訟代理人　甲○○
右當事人間請求給付工程款事件，本院判決如左：
    主    文
被告應給付原告新台幣玖拾捌萬壹仟貳佰拾伍元，及自民國九十一年二月二十一日
起至清償日止，按週年利率百分之五計算之利息。
訴訟費用由被告負擔。
本判決於原告以新台幣參拾貳萬柒仟元供擔保後，得假執行。但被告如於假執行程序
實施前，以新台幣玖拾捌萬壹仟貳佰拾伍元為原告預供擔保，得免為假執行。
    事實及理由
一、被告未於最後言詞辯論期日到場，核無民事訴訟法第三百八十六條所列各款情形
    ，爰依原告之聲請，由其一造辯論而為判決。
二、原告主張：
（一）原告為毛衣編織代工業者，被告為針織公司，原告於民國九十年八月間代被告
      加工織片及搖紗，工資合計為新台幣（下同）一百四十八萬一千二百三十五元
      ，原告已依約將工作完成，並交付被告收受完畢，原告自得向被告請求加工款
      ，詎被告給付五十萬元後，即拒絕給付餘款，總計尚積欠原告九十八萬一千二
      百三十五元。
（二）為釐清被告拒付原因，原告乃向被告要求會帳，被告稱原告所加工之訂單型號
      ＤＫ五二二０Ｂ、四一四七Ｌ８Ｆ一均無問題，有問題者為貨號Ａ一０三三四
      ０、及二三五六之織片費計十八萬零五百一十元，主張該批貨物因原告遲延織
      造所以造成損害，因此予以扣款並請求因遲延而生之損害賠償一百一十六萬一
      千六百五十七元，是以被告主張已無欠款存在，此有被告手書計算表一份可參
      。然被告所謂原告給付遲延云云未見其舉證以實其說，亦未見被告提出證據證
      明其確實受有如其陳述之損害，原告當場就有關遲延部分拒絕承認，並發文催
      告被告給付，有催告函一份可參。
（三）稱承攬者，謂當事人約定，一方為他方完成一定之工作，他方俟工作完成，給
      付報酬之契約。民法第四百九十條定有明文。原告已然將工作完成，被告卻以
      各種藉口拒絕給付，又未見其提出任何證據以資證明，九十一年一月十二日被
      告又寄來一張存證信函，所主張者又與會帳時被告主張者不同，顯然被告之主
      張為虛偽，為求取應得之報酬，爰依民法第四百九十條規定，請求判決如聲明
      所示。
（四）並聲明：(1)被告應給付原告九十八萬一千二百三十五元，及自起訴狀繕本送達
      翌日起至清償日止，按週年利率百分之五計算之利息。(2)原告願供擔保請准宣
      告假執行。
三、被告未於最後言詞辯論期日到場，惟據其以前到場所為之抗辯如下：
（一）原告為毛衣編織代工業者，於九十年八月間，接受被告之委託，代被告加工織
      片及搖紗，除貨（型）號ＤＫ五二二０Ｂ、四一四七Ｌ八Ｆ一（以上兩號
      無問題）及Ａ一０三三四０、二三五六（以上兩號有問題）外，尚有貨號
      二三五六、二三五七、二三五九二三六０之一、二三六０之二、
      四五六九ＪＲ等六貨號，有毛衣製造通知單影本附卷可稽。
（二）因原告對於貨號Ａ一０三三四０及二三五六之代工，遲延交貨，致被告之國外
      客戶取消訂單，被告無法出貨，原告應負違約之責，故被告不能給付織片費十
      八萬零五百十元，原告所主張之四貨號（）原本工資一百四十八一千
      二百三十五元，扣除十八萬零五百十元，被告應給付之工資為一百三十萬七百
      二十五元，被告已給付五十萬元，尚未給付之金額為八十萬零七百二十五元。
（三）原告對於被告之代理商唯勝實業股份有限公司訂單貨號之代工，於
      收受毛紗後，遲不動工，被告因估計無法如期交貨，乃取消委託，造成被告損
      失計：(一)紗款四十萬五千零二十元、(二)副料及管理費及其他費用等損失，每件
      衣服六十元，共三十萬一千九百二十元，另貨號Ａ一０三三四０被客戶取消訂
      單造成被告原料及工繳損失計三十三萬六千九百十元，以及被告管理費及其他
      費用損失九萬六千元元，以上因原告之遲延動工致取消訂單致被告損失合計一
      百十三萬九千八百五十元。
（四）又，原告代工之貨號四五六九ＪＲ一萬二千一百六十八，因原告遲延，調到別
      家代工，該批貨被客戶要求空運，致被告付空運費五十二萬四千二百六十八元
      ，造成損失，原告應負擔一半空運費二十六萬二千一百三十四元。被告自得要
      求原告賠償損失。
（五）以上因原告之遲延所造成被告之損失，合計一百四十萬一千九百八十四元，應
      由原告負賠償之責，被告除曾以存證信函（麻豆郵局第八號）表示抵銷之意外
      ，茲再表示以本答辯狀繕本送達原告之日抵銷前述被告尚未給付之工資八十萬
      零七百二十五元，尚有剩餘部份，被告再另外請求。
（六）並聲明：(1)駁回原告之訴及其假執行之聲請。(2)如為受不利判決，願供擔保免
      為假執行。
四、兩造不爭之事實：
（一）原告於九十年間代被告加工織片及搖紗，工資合計為一百四十八萬一千二百三
      十五元，被告已給付五十萬元。
（二）原告於九十年間代被告加工織片及搖紗之貨物，已交付被告。
五、本件兩造爭執要點在於：
（一）原告是否有給付遲延之情事？
（二）苟原告是否有給付遲延之情事，造成被告之損害情形為何？
六、本件原告主張其就代被告加工之織片及搖紗，均已完工並交付被告等語，被告承
    認原告已完工並交付等情，惟辯稱原告給付遲延云云，惟查：
（一）被告辯稱貨號二三五六號之貨物完工期限為九十年六月五日、貨號Ａ一─三三
      四０號之貨物完工期限為九十年六月二十五日，並舉毛衣製造通知單影本二件
      為證，惟被告於九十一年三月七日之答辯狀答辯理由第一項陳述：「原告為毛
      衣編織代工業者，於九十年八月間，接受被告之委託，代被告加工織片及搖紗
      ：：」等語，原告既係在九十年八月間才代被告加工織片及搖紗，則其完工期
      限自不可能是在九十年八月前之「九十年六月五日」、「九十年六月二十五日
      」。
（二）被告又辯稱原告代為加工貨號二三五六號、二三五七號、二三五九、二三六０
      之一、二三六０之二、四五六九ＪＲ號之貨物，完工期限均為九十年六月五日
      ，原告均有遲延云云，並提出毛衣製造通知單影本六件為證，惟被告所提出之
      上開毛衣製造通知單影本上其有被告公司人員之簽名，並未經原告確認，尚難
      認其上所載之完工期限為兩造意思表示合致之結果。且被告寄給原告之九十一
      年一月十二日以麻豆郵局第八號存證信函第一頁第第六行後段起至第八行記載
      ：「：：因貴社之編織機台又做別人訂單，致使本公司訂單由五月三十日出口
      期延至七月三十日仍舊無法如期出口：：」，有被告提出之存證信函影本附卷
      可稽，則依被告開存證信函所載，被告原訂之出口日期既為五月三十日，則其
      命原告完工之日期反而在五月三十日後之「六月五日」，時間先後，顯有矛盾
      ，被告所辯，前後矛盾，且與事實不符，不足探信。
七、綜上所述，被告對原告主張其於九十年間代被告加工織片及搖紗，原告已完工並
    交付被告，工資合計為一百四十八萬一千二百三十五元，被告已給付五十萬元等
    情既無爭執，被告雖辯稱原告給付遲延云云，惟未能舉證證明，所辯即無可採。
    從而，原告依承攬之法律關係，請求被告給付所積欠之加工款九十八萬一千二百
    三十五元及自起訴狀繕本送達翌日（即九十一年二月二十一日）起至清償日止，
    按週年利率百分之五計算之利息，為有理由，應予准許。
八、兩造陳明願供擔保請為宣告假執行或免為假執行，經核均與規定相符，爰分別酌
    定相當之擔保金額予以宣告。
九、本件判決結果已臻明確，兩造其餘爭點及攻擊防禦方法於判決結果不生影響，爰
    不一一論述，附此敘明。
十、結論：本件原告之訴為有理由，依民事訴訟法第三百八十五條第一項前段、第七
    十八條、第三百九十條第二項、第三百九十二條，判決如主文。
中　　　華　　　民　　　國　　九十一　　年　　　五　　　月　　二十一　　日
                                臺灣台南地方法院民事第三庭
~B法　　　官　翁金緞
右為正本係照原本作成
如對本判決上訴，須於判決送達後廿日內向本院提出上訴狀
中　　　華　　　民　　　國　　九十一　　年　　　五　　　月　　二十一　　日
~B法院書記官　許悉愛
